【裁判字號】    97,審小上,102
【裁判日期】    970902
【裁判案由】    清償債務
【裁判全文】
臺灣高雄地方法院民事裁定           97年度審小上字第102號
上  訴  人  乙○○
                      26號
被上訴人    良京實業股份有限公司
法定代理人  甲○○
上列當事人間請求清償債務事件，上訴人對於民國97年7 月14日
本院高雄簡易庭97年度雄小字第3722號第一審判決提起上訴，本
院裁定如下：
    主  文
上訴駁回。
第二審訴訟費用新台幣壹仟伍佰元由上訴人負擔。
    理  由
一、按對於小額程序之第一審判決提起上訴，非以其違背法令為
    理由，不得為之；所謂判決違背法令，乃指判決不適用法規
    或適用不當，或有民事訴訟法第469 條所列第1 款至第5 款
    事由，其判決當然為違背法令，民事訴訟法第436 條之24第
    2 項、第436 條之32第2 項準用第468 條及第469 條第1 款
    至第5 款分別定有明文。又當事人提起上訴，如依民事訴訟
    法第468 條規定，以小額程序之第一審判決有不適用法規或
    適用法規不當為理由時，其上訴狀或理由狀應有具體之指摘
    ，並揭示該法規之條項或其內容，若係成文法以外之法則，
    應揭示該法則之旨趣，倘為司法院解釋或最高法院之判例，
    則應揭示該判解之字號或其內容，如依民事訴訟法第469 條
    第1 款至第5 款所列情形為理由時，其上訴狀或理由書應揭
    示合於該條款之事實，上訴狀或理由書如未依此項方法表明
    ，或其所表明者，顯與上開法條規定不相合時，即難認為已
    對小額程序之第一審判決之違背法令有具體之指摘，其上訴
    自難認為合法（最高法院71年臺上字第314 號判例參酌）。
    次按上訴不合法者，第二審法院應以裁定駁回之，民事訴訟
    法第436 條第2 項準用第444 條第1 項前段亦有明文。
二、上訴意旨略以：上訴人前向訴外人大眾商業銀行股份有限公
    司（下稱大眾銀行）所借款項及利息合計為新台幣（下同）
    25,452元，上訴人願償還上開款項。惟審判決判命上訴人給
    付自95年2 月28日起至清償日止按年息20% 計算之利息部分
    ，屬被上訴人受讓上開債權後以時間換取空間所衍生之不當
    利息，上訴人並無給付義務。爰提起本件上訴，聲明請求廢
    棄原判決，並駁回被上訴人在第一審之訴。
三、經查：上訴人之上訴理由係就原審證據取捨及認定事實之事
    項而為指摘，並未具體指明原判決有何不適用法規或適用法
    規不當，或有民事訴訟法第469 條第1 款至第5 款所稱當然
    違背法令之情事，及符合該條款要件之具體事實。依上開說
    明，上訴人之上訴即非合法，應予駁回。至上訴人請求分期
    清償部分，得由上訴人與被上訴人自行協商，併予說明。
四、再按於小額訴訟之上訴程序，法院為訴訟費用之裁判時，應
    確定其費用額，民事訴訟法第436 條之19第1 項、第436 條
    之32第1 項定有明文。本件第二審裁判費用為新台幣1,500
    元，應由上訴人負擔，爰併為裁定如主文第2 項所示。
五、據上論結，本件上訴為不合法，依民事訴訟法第436 之32第
    1 、2 項、第436 條之19第1 項、第444 條第1 項前段、第
    95條、第78條，裁定如主文。
中    華    民    國    97    年    9     月    2     日
                      民事第二庭審判長法  官  林紀元
                                      法  官  張維君
                                      法  官  黃悅璇
正本係照原本作成。
本裁定不得抗告。
中    華    民    國    97    年    9     月    2     日
                                      書記官  林昭吟


司法院資訊處製作；財團法人民間司法改革基金會備份。
